

INFORMATIONS

06 95 48 08 98 aboulaye.konte01@gmail.com 78700 Conflans-Sainte-Honorine

COMPÉTENCES

Gestion de projet

Communication digitale

Analyse de données

Rédaction et édition de contenu

SEO/SEM/SEA

Maîtrise des outils bureautiques

Tableau + Power Bl

SQL + Python + R

QUALITÉS

Travail d'équipe, sens du relationnel

et polyvalence

Bienveillance

Sens de l'organisation

LANGUES

Français (langue maternelle)

Anglais (avancé)

Espagnol (intermédiaire)

Italien (débutant)

CERTIFICATIONS

Google Ads

Google Analytics

Annonces Shopping

AT Analytics

Dataiku

INTERÊTS

Voyages Musiques Fitness Jeux Vidéos

Abdoulaye Konté

Passionné par le marketing, j'ai travaillé durant un an en alternance en tant qu'assistant marketing. Au cours de cette expérience, j'ai travaillé sur des projets variés, allant de la gestion de contenu SEO à l'animation de réseaux sociaux, en passant par la mise en œuvre de campagnes d'e-mailing et publicitaires. Mon aisance relationnelle et mes capacités rédactionnelles m'ont permis de collaborer efficacement avec différents interlocuteurs.

EXPÉRIENCES PROFESSIONNELLES

Assistant Marketing en Alternance - Exertis
Connect

SEPTEMBRE 2023 - SEPTEMBRE 2024

Création de contenus optimisés pour le SEO

Création de contenus pour les réseaux sociaux

Participation à divers projets de communication digitale

Entrepreneuriat & Innovation - CY Tech (organisme de formation)

MAI 2021 - JUILLET 2021

Projet de groupe pluridisciplinaire : lancement d'une application mobile visant à aider les automobilistes dans l'entretien et la réparation de véhicules en sensibilisant à l'écologie

Définir si le projet correspond aux besoins des utilisateurs, est économiquement viable et techniquement faisable

Établissement d'un plan d'action pour démarrer cette activité

Conseiller de vente - Fédération Française de Tennis

DÉCEMBRE 2015 - JANVIER 2016

Accueil de la clientèle en magasin

Prise en compte des demandes des clients

Accompagnement de la vente en conseillant les clients pour le choix d'un produit adapté

FORMATIONS

Mastère en Marketing Digital

2022 - 2024

Futurae - Boulogne-Billancourt

Licence en Langues Étrangères Appliquées

2019 - 2022

CY Cergy-Paris Université - Cergy

Baccalauréat Économique et Social

2016 - 2019

Lycée Jules Ferry - Conflans-Sainte-Honorine